臺灣花蓮地方法院刑事判決　　　　　　　　　　　　　九十一年度訴字第二五六號
　　公　訴　人　臺灣花蓮地方法院檢察署檢察官
　　被　　　告　乙○○
右列被告因違反毒品危害防制條例案件，經檢察官提起公訴（九十一年度毒偵字第一
九四六號、第二二四九號、九十一年度偵緝字第八○號），本院判決如左：
    主  文
乙○○連續施用第壹級毒品，處有期徒刑玖月。
扣案第貳級毒品安非他命壹小包（毛重貳點公克），沒收併銷燬之。
    事  實
一、乙○○前於民國九十年間，因施用毒品案件，經本院裁定送觀察、勒戒後，認無
    繼續施用毒品之傾向，由臺灣花蓮地方法院檢察署檢察官於九十年六月十二日，
    以該署九十年度毒偵字第四一號處分不起訴確定。竟不知悔改，又基於施用第一
    級毒品海洛因與第二級毒品安非他命之概括犯意，自九十年十一月十五日起，至
    九十一年八月二十二日晚間某時止，在花蓮縣玉里鎮玉里大橋堤防及花蓮縣花蓮
    市○○○街一九八之一號租屋處，連續施用毒品安非他命多次；並自九十一年元
    月初某日起，至同年八月二十二日某時止，在上址國盛一街租屋處，連續施用毒
    品海洛因多次；其中，自九十一年元月初某日起至同年八月二十二日某時止，係
    同時施用毒品海洛因與毒品安非他命多次。嗣於九十年十一月十六日凌晨零時三
    十分許，在花蓮縣玉里鎮○○里○○路二三號，經警持台灣花蓮地方法院檢察署
    檢察官所核發之強制到場採驗尿液許可書，強制到案採尿送驗結果，呈現甲基安
    非他命陽性反應。其後於九十一年八月二十三日下午五時許，在上開國盛一街一
    九八之一號租屋處，再度為警會同海岸巡防署海岸巡防總局東部地區巡防局花蓮
    機動查緝隊查獲，並扣得毒品安非他命一小包（毛重二點三公克）。經依本院以
    九十一年度毒聲字第一二三號裁定送觀察、勒戒後，認有繼續施用毒品之傾向，
    再經本院以九十一年度毒聲字第五二六號裁定令入戒治處所施以強制戒治一年。
二、案經花蓮縣警察局玉里分局及海岸巡防署海岸巡防總局東部地區巡防局花蓮機動
    查緝隊分別報請臺灣花蓮地方法院檢察署檢察官偵查起訴。
    理  由
一、右揭事實，業據被告乙○○坦承不諱，又被告先後為警方人員及海岸巡防署海岸
    巡防總局東部地區巡防局花蓮機動查緝隊查獲並製作問訊筆錄後，分別於九十年
    十一月十六日凌晨一時許及九十一年八月二十三日晚上八時三十分許進行採尿，
    此有列管毒品人口尿液檢體採集送驗紀錄表與東部地區巡防局花蓮機動查緝隊偵
    辦毒品危害防制條例案涉嫌人姓名編號對照表各一紙在卷可考，而其尿液經送驗
    結果，於九十年十一月十六日採尿部分，係呈甲基安非他命陽性反應，而於九十
    一年八月二十三日採尿部分，則同時檢出安非他命與嗎啡陽性反應無訛，亦有花
    蓮縣衛生局煙毒尿液檢驗成績書及慈濟大學濫用藥物檢驗中心檢驗總表各一份存
    卷可按。而海洛因係嗎啡經化學合成之半人工合成品，其藥（毒）性高於嗎啡，
    經吸食或注射進入人体，藉由人體代謝系統之新陳代謝，分解成藥（毒）性較低
    之嗎啡，由尿液排出人體，故於尿液中，以嗎啡成份檢出，此有憲兵司令部七十
    九年六月一日（七九）鑑驗字第○二七三號函、八十年六月十七日（八○）鑑驗
    字第二八一五號函、暨法務部調查局八十年三月二十八日（八○）發技一字第一
    八九八號函可稽，且按海洛因經注射入人體後，約百分之八十於二十四小時內自
    尿中排出，一般而言，尿液中能否驗出嗎啡陽性反應與其投與量、投與途徑、採
    尿時間、個人體質、及檢驗方法之靈敏度有關，國外曾有文獻報導注射六毫克之
    海洛因鹽酸鹽，其代謝物嗎啡之平均可檢出時限約為二十六小時，此有行政院衛
    生署藥物食品檢驗局八十一年九月八日（八一）藥檢一字第八一一四八八五號函
    可參。另吸用安非他命者，其於吸食後九十六小時（即四日）內所採之尿液，雖
    經人體代謝作用，仍可能被檢出殘餘安非他命劑量，此亦有行政院衛生署藥物食
    品檢驗局八十一年藥一字第○○一一五六號函可稽，足徵被告前揭自白應與事實
    相符，堪予採信。此外，復有扣押物品清單附卷及如事實欄所載之物扣案可資佐
    證。又被告前因施用毒品案件，經本院裁定送臺灣花蓮勒戒所觀察、勒戒後，認
    無繼續施用毒品之傾向，由臺灣花蓮地方法院檢察署檢察官於九十年六月十二日
    ，以該署九十年度毒偵字第四一號處分不起訴確定，有台灣花蓮地方法院檢察署
    刑案資料查註紀錄表一份在卷足憑。其於五年內再犯毒品危害防制條例第十條之
    罪，經本院以九十一年度毒聲字第一二三號裁定送觀察、勒戒後，認有繼續施用
    毒品之傾向，再經本院以九十一年度毒聲字第五二六號裁定令入戒治處所施以強
    制戒治一年，有台灣高等法院被告全國前案紀錄表及臺灣花蓮看守所九十一年九
    月三日花所總字第九一○○○一六九一號函送之有無繼續施用毒品傾向證明書一
    份附卷可參，被告罪證明確，應予依法論科。
二、核被告所為，係犯毒品危害防制條例第十條第一項之施用第一級毒品罪及同條例
    第十條第二項之施用第二級毒品罪。被告持有毒品海洛因及毒品安非他命，既意
    在供己施用，其持有海洛因與安非他命之低度行為皆應為施用之高度行為吸收，
    均不另論罪。被告先後多次施用毒品海洛因與毒品安非他命之行為，均時間緊接
    ，犯罪構成要件相同，各顯係基於概括犯意為之，應依連續犯規定以一罪論，並
    均依法加重其刑。又被告係同時施用毒品海洛因及毒品安非他命，以一行為觸犯
    上開二罪名，應依想像競合犯之規定，從一重之施用第一級毒品罪處斷。爰審酌
    被告有前開所述施用毒品紀錄，品行不佳，前因施用毒品，經觀察、勒戒後，又
    於五年內再犯施用毒品犯行，戕害己身及犯後坦承犯行，態度良好等一切情狀，
    量處如主文所示之刑，以資懲儆。
三、扣案毒品安非他命一小包（毛重二點三公克），依毒品危害防治條例第十八條第
    一項前段，不問屬於犯人與否，應沒收併銷燬之。
據上論斷，應依刑事訴訟法第二百九十九條第一項前段，毒品危害防制條例第十條第
一項、第二項、第十八條第一項前段，刑法第十一條前段、第五十六條、第五十五條
，判決如主文。
本案經檢察官甲○○到庭執行職務。
中      華      民      國    九十一    年     十二     月      十      日
                              臺灣花蓮地方法院刑事庭
                                  法  官  陳  世  博
右正本證明與原本無異。
如對本判決不服，應於送達後十日內，向本院提出上訴狀。（應抄附繕本）告訴人或
被害人如對於本判決不服者，應具備理由請求檢察官上訴，其上訴期間之計算係以檢
察官收受判決正本之日期為準。
                                   法院書記官
中      華      民      國    九十一    年     十二     月      十六    日
附錄本判決論罪之法律條文：
毒品危害防治條例第十條：
施用第一級毒品者，處六月以上五年以下有期徒刑。
施用第二級毒品者，處三年以下有期徒刑。
